臺灣新竹地方法院刑事裁定　　　　　　 100年度聲字第1183號
聲　請　人　臺灣新竹地方法院檢察署檢察官
被　　　告　劉俐妘
　　　　　　廖順傑
上列聲請人聲請宣告沒收案件（100 年度執聲字第901 號），本
院裁定如下：
    主  文
扣案之第一級毒品海洛因壹包（驗餘淨重零點零陸零公克）及
第二級毒品安非他命壹包（毛重零點壹伍公克），均沒收銷燬之
。
    理  由
一、按查獲之毒品，不問屬於犯人與否，均沒收銷燬之；又海洛
    因及安非他命分別係屬管制之第一級毒品及第二級毒品，屬
    違禁物，毒品危害防制條例第18條第1 項前段及第2 條第2
    項第1 款、第2 款分別定有明文；次按違禁物得單獨宣告沒
    收，刑法第40條第2 項亦有明文規定。
二、本件聲請意旨略以︰臺灣新竹地方法院檢察署99年度毒偵字
    第1627、1628號被告劉俐妘、廖順傑違反毒品危害防制條例
    案件，業經鈞院以99年度審訴字第791 號各判處有期徒刑11
    月、9 月確定，惟扣案之海洛因（毛重【聲請書誤載為淨重
    】0.21公克）及安非他命（毛重0.15公克）（99年度白保管
    字第173 號、99年度安保管字第346 號，見99年度毒偵字第
    16 28 號偵卷第61、63頁）均係違禁物，爰依首開規定聲請
    宣告沒收銷燬等語。
三、經查，被告劉俐妘、廖順傑所為施用第一級毒品海洛因及第
    二級毒品甲基安非他命之犯行，經臺灣新竹地方法院檢察署
    檢察官以99年度毒偵字第1627、1628號提起公訴後，業經本
    院於民國99年12月17日以99年度審訴字第791 號就被告劉俐
    妘施用第一級毒品部分判處有期徒刑9 月，施用第二級毒品
    部分判處有期徒刑4 月，應執行有期徒刑11月；另就被告廖
    順傑施用第一級毒品部分判處有期徒刑7 月，施用第二級毒
    品部分判處有期徒刑4 月，應執行有期徒刑9 月確定等情，
    有被告劉俐妘、廖順傑之臺灣高等法院被告前案紀錄表各1
    份附卷可稽，且經本院核閱上開案號之刑事案件全卷無訛。
    而本件扣案之疑似海洛因白色粉末1 包（毛重0.21公克）（
    保管字號：99年度白保管字第173 號，扣押物品清單見99年
    度毒偵字第1628號偵卷第61頁），經送交通部民用航空局航
    空醫務中心鑑驗後，確含第一級毒品海洛因成分，實稱毛重
    0.2380公克（含1 袋），淨重0.0380公克，取樣0.0020公克
    ，餘重0.0360公克等情，有交通部民用航空局航空醫務中心
    於99年10月20日出具之航藥鑑字第0996541 號鑑定書1 份在
    卷為憑（見本院99年度審訴字第791 號卷第21頁）；及扣案
    之安非他命1 包（毛重0.15公克，保管字號：本院99年度院
    安字第178 號，扣押物品清單見本院99年度審訴字第791 號
    卷第18頁），分別為毒品危害防制條例管制之第一級毒品及
    第二級毒品，亦屬無疑。再者，上開第一級毒品海洛因及第
    二級毒品安非他命毒品乃新竹縣政府警察局竹東分局前以案
    外人田慶火涉嫌違反毒品危害防制條例案件而向本院聲請核
    發搜索票獲准，並於99年9 月17日中午12時10分許，至案外
    人田慶火位於新竹縣芎林鄉○○路369 巷8 號3 樓之住處執
    行搜索後因而扣押在案，斯時案外人田慶火並未在該處，經
    適在該處睡覺之被告劉俐妘及廖順傑2 人均同意後採集渠等
    尿液送驗，查獲被告劉俐妘及廖順傑2 人所為施用第一級毒
    品及第二級毒品犯行，並將扣案之第一級毒品海洛因及第二
    級毒品安非他命隨案移送臺灣新竹地方法院檢察署檢察官偵
    辦等情，有新竹縣政府警察局竹東分局刑事案件報告書2 份
    、本院99年度聲搜字第611 號搜索票1 份、新竹縣政府警察
    局竹東分局搜索、扣押筆錄1 份、扣押物品目錄表1 份、扣
    押物品收據1 份暨採證照片13幀在卷可憑（見99年度毒偵字
    第1627號偵卷第1 至2 頁、99年度毒偵字第1628號偵卷第1
    至2 、17至23、26至32頁）。而被告劉俐妘及廖順傑2 人於
    偵訊及本院審理時，均一致堅詞否認前揭於案外人田慶火位
    於上址之住處所查扣之第一級毒品海洛因及第二級毒品安非
    他命等為其等所有或持有等情（見99年度毒偵字第1628號偵
    卷第42至44頁、本院99年度審訴字第791 號卷第35頁），公
    訴人於99年度毒偵字第1627、1628號起訴書中亦載明：在案
    外人田慶火位於上址之住處查扣海洛因及安非他命等物，田
    慶火所涉持此部分犯嫌，另飭警追查，再行報告本署偵辦等
    語，有臺灣新竹地方法院檢察署檢察官99年度毒偵字第1627
    、1628號起訴書1 份在卷足參；又本院前揭99年度審訴字第
    791 號判決中亦未就上開第一級毒品海洛因及第二級毒品安
    非他命為沒收銷燬之諭知。然查案外人田慶火業於100 年6
    月22日死亡，且其是否涉犯持有上開第一級毒品海洛因及第
    二級毒品安非他命罪嫌，並未有其他案件經偵辦中等情，有
    案外人田慶火之臺灣高等法院被告前案紀錄表1 份附卷可考
    ，是以已難認定案外人田慶火是否確實持有前開扣案之第一
    級毒品海洛因及第二級毒品安非他命。從而聲請意旨認扣案
    之第一級毒品海洛因及第二級毒品安非他命均屬違禁物，聲
    請單獨宣告沒收銷燬，揆諸首揭說明，應認本件之聲請並無
    不合，爰裁定如主文。
中    華    民    國   100    年    10    月    14    日
                  刑事第一庭    法  官   楊惠芬
以上正本證明與原本無異。
如不服本裁定，應於裁定送達後5日內向本院提出抗告狀。
中    華    民    國   100    年    10    月    14    日
                                書記官   張懿中